臺灣士林地方法院交通事件裁定　　　　100年度交聲字第994號
移送機關即
原處分機關　臺北市交通事件裁決所
異　議　人
即受處分人　陳澤成
　　　　　　　　　　3樓
上列異議人即受處分人因違反道路交通管理處罰條例案件，對於
臺北市交通事件裁決所於中華民國100 年10月14日所為之處分（
原處分案號：北市裁罰字第裁22-1AH031062號），聲明異議，本
院裁定如下：
    主  文
異議駁回。
    理  由
一、原處分意旨略以：異議人即受處分人陳澤成於民國100 年9
    月21日上午9 時58分許，在臺北市中崙高中地下停車場周邊
    ，因將車牌號碼FE7-963 號重型機車，停放於設有禁止停車
    標誌之處所而違規，經警依採證照片逕行舉發，裁處罰鍰新
    台幣（下同）600 元等情。
二、異議意旨則以：異議人於上開時、地停車之位置，路面未如
    周邊道路劃設紅線，異議人未注意該處所設之禁止停車標誌
    等情。
三、按汽車停車時，設有禁止停車標誌、標線之處所不得停車；
    又汽車駕駛人停車時，在設有禁止停車標誌、標線之處所停
    車者，處600 元以上1,200 元以下罰鍰，道路交通安全規則
    第112 條第1 項第4 款及道路交通管理處罰條例第56條第1
    項第4 款分別定有明文。
四、經查：
（一）異議人於100 年9 月21日上午9 時58分許，將車牌號碼FE
      7-963 號重型機車停放於臺北市中崙高中地下停車場周邊
      之人行道，而該人行道設有「騎樓、人行道禁止停車」之
      標誌等情，未據異議人表示爭執，復有採證照片及臺北市
      政府警察局100 年9 月26日北市交停字第1AH031062 號舉
      發違反道路交通管理事件通知單附卷可稽，是異議人確有
      在設有禁止停車標誌之處所停車之違規行為一節，應足認
      定。
（二）異議人雖辯稱其停車位置之路面未劃設紅線等情，然依前
      開規定，駕駛人停車時，除應遵守標線之指示外，亦應遵
      守標誌之指示，而異議人停車之人行道設有「騎樓、人行
      道禁止停車」之標誌，該標誌係採白底黑字之方式標示，
      並以紅色線條標示禁止停車，字體清晰，該標誌復未遭他
      物遮蔽，此有採證照片可佐，足見駕駛人應無不能注意之
      情事，則異議人自應注意不得在該人行道停車，不因該停
      車位置之路面有無劃設禁止停車線或禁止臨時停車線等標
      線而異，是異議人以其停車位置之路面未劃設紅線等情置
      辯，自難謂有據。
（三）綜上，異議人確有於上揭時、地，在設有禁止停車標誌之
      處所停車之違規行為一節，已堪認定，故移送機關依據道
      路交通管理處罰條例第56條第1 項第4 款及違反道路交通
      管理事件統一裁罰基準及處理細則等規定，裁處異議人罰
      鍰600 元，認事、用法均無違誤，異議人所持前開辯稱非
      屬足採。從而，本件聲明異議為無理由，應予駁回。
據上論斷，應依道路交通事件處理辦法第18條，裁定如主文。
中    華    民    國   100    年    10    月    27    日
                  交通法庭法  官  邰婉玲
以上正本證明與原本無異。
對於本件裁定如有不服，應於送達後5 日內，向本院提出抗告書
狀，敘述抗告之理由，抗告於臺灣高等法院。
中    華    民    國   100     年    10    月    28    日
                          書記官  謝金宏